臺灣新北地方法院民事判決
111年度訴字第111號
原      告  吳俊欣    


被      告  郭文魁    

上列當事人間請求損害賠償事件，本院於民國111年4月27日言詞
辯論終結，判決如下：
    主      文
被告應給付原告新臺幣伍萬貳仟參佰柒拾元，及自民國一一一年
二月十日起至清償日止，按週年利率百分之五計算之利息。
原告其餘之訴駁回。
訴訟費用由被告負擔百分之九，餘由原告負擔。
本判決第一項得假執行。但被告如以新臺幣伍萬貳仟參佰柒拾元
為原告預供擔保，得免為假執行。
原告其餘假執行之聲請駁回。
    事實及理由
一、原告主張：被告因多年前公然侮辱遭起訴之舊案懷恨在心，
    於民國109年4月11日中午12時許，見原告徒步行經新北市○○
    區縣○○道0段000巷00號前時，竟出言怒罵，復毆打拉扯原告
    ，致原告受有頭部外傷、頭皮撕裂傷1公分、右臉及雙下肢
    多處擦挫傷、左肩疼痛、右眼眼瞼及眼眶周圍挫傷、右眼結
    膜出血等傷害(下稱系爭傷害事件)。而原告因系爭傷害事件
    ，致受有醫療費用新臺幣(下同)3,846元、眼鏡及外套物損
    費用7,000元、薪資損失2,000元及精神慰撫金60萬元，合計
    61萬2,846元之損失。為此，爰依民法侵權行為之法律關係
    提起本訴，並聲明：㈠被告應給付原告61萬2,846元及自起訴
    狀繕本送達翌日起至清償日止，按週年利率百分之5計算之
    利息。㈡原告願供擔保，請准宣告假執行。
二、被告則以：事發當下原告並未配戴眼鏡，又外套屬於消耗品
    ，不應照價賠償，另原告請求之薪資損害、精神慰撫金數額
    均屬過高等語置辯，並聲明：㈠原告之訴駁回。㈡如受不利判
    決，願供擔保請准宣告免為假執行。
三、原告主張被告於上開時地對其毆打拉扯，致其受有前揭傷勢
    等事實，業據提出西園醫院診斷證明書、高端眼科診所診斷
    證明書各乙份為證(見本院卷第25頁、第31頁)，復為被告所
    不爭執（見本院卷第84頁），且被告上開傷害犯行部分，亦
    經本院以109年度訴字第1504號判決判處拘役40日確定在案
    ，有刑事判決書影本存卷可稽（見本院卷第39至42頁），並
    經本院依職權調取刑事卷宗核閱屬實，堪認原告此部分主張
    為真實。
四、按因故意或過失，不法侵害他人之權利者，負損害賠償責任
    ；不法侵害他人之身體或健康者，對於被害人因此喪失或減
    少勞動能力或增加生活上之需要時，應負損害賠償責任；不
    法侵害他人之身體、健康、名譽、自由、信用、隱私、貞操
    ，或不法侵害其他人格法益而情節重大者，被害人雖非財產
    上之損害，亦得請求賠償相當之金額，民法第184條第1項前
    段、第193條第1項、第195條第1項前段定有明文。本件被告
    因傷害之行為致原告受有上開傷勢等情，有如前述，則原告
    主張被告應負侵權行為損害賠償責任，自屬有據。茲就原告
    請求之金額審酌如下：
　㈠醫療費用部分：
　　原告主張其因傷支出醫療費用3,846元，固據其提出西園醫
    院醫療費用收據4紙、高端眼科診所處方收據、自費收據各1
    紙為證(見本院卷第27至29頁、第33頁)，惟上開單據加總金
    額為1,370元(計算式：400元＋200元＋260元＋260元＋150元＋10
    0元=1,370元)，是原告實際支出之醫療費用應為1,370元，
    則原告此部分請求於1,370元之範圍內，方屬有據，應予准
    許；逾此部分之請求，即屬無據。
　㈡財物損失部分：
　　原告主張其當日穿戴之眼鏡、外套均因系爭傷害事件而毀壞
    ，計受有7,000元之損失等節，據其提出眼鏡購買證明乙份
    、外套照片3紙暨價格證明乙份為證（見本院卷第35頁、第4
    3頁、第139頁）。而參以上開外套照片，可見原告當日所著
    之淡黃色外套，於事故後沾有大片血漬及髒汙，已難清洗，
    確有不堪使用之情形；復原告稱該外套係於案發前1年多即
    購買（見本院卷第85頁），自應予折舊，又該外套之售價為
    1,880元，有價格證明可稽，本院依民事訴訟法第222條第2 
    項「當事人已證明受有損害而不能證明其數額或證明顯有重
    大困難者，法院應審酌一切情況，依所得心證定其數額。」
    規定，審酌該外套損壞情形、購買日期等一切情況，認原告
    就外套部分得請求被告賠償之金額以1,000元為合理。至原
    告主張其眼鏡亦遭被告打飛而遺失乙節，則為被告所否認，
    經本院當庭播放案發時之路口監視錄影案畫面，因該監視器
    距離兩造扭打位置尚遠，並無法見原告當時是否有戴眼鏡等
    情（見本院卷第136頁），原告雖稱其散光超過200度，且兩
    眼視差200度，不可能沒有戴眼鏡等語，然原告散光度數非
    深，且案發前係於道路行走，並非在需專注用眼之處所，復
    考量每人需配戴眼鏡之場合情狀均不盡相同，尚無法憑原告
    之上開度數即推認其於案發時確有戴眼鏡，是其請求眼鏡部
    分之損害，即非可採。綜上，原告就此財物損失部分之請求
    於1,000元範圍內，尚屬有據，應予准許；逾此部分之請求
    ，即屬無據。
　㈢薪資損失部分：
　　原告主張其因傷需在家休養1日無法工作，受有1日之薪資損
    失2,000元乙節，固據提出109年4月份薪水單、請假卡乙份
    為證（見本院卷第75至77頁）。惟參以原告所提出之西園醫
    院診斷證明書及高端眼科診所診斷證明書，其上均僅提醒原
    告需定期追蹤治療，洵未記載原告有需休養不能工作之情形
    ，甚高端眼科診所診斷證明書更載明「建議休息：0日」（
    見本院卷第25頁、第31頁），是原告請求因傷而休假1日之
    薪資損失，尚屬無據，礙難准許。
　㈣精神慰撫金部分
　　按民法第195第1項雖規定不法侵害他人之身體、健康者，得
    請求賠償相當金額之非財產上之損害，惟所謂相當，除斟酌
    雙方身分資力外，由應兼顧加害程度與其身體、健康影響是
    否重大以為斷(最高法院89年度台上字第1952號判決意旨參
    照)。經查，原告因本件受有頭部外傷、頭皮撕裂傷1公分、
    右臉及雙下肢多處擦挫傷、左肩疼痛、右眼眼瞼及眼眶周圍
    挫傷、右眼結膜出血等傷害，業如前述，精神上自受有相當
    之痛苦，原告請求被告賠償精神慰撫金，即屬有據。茲本院
    斟酌兩造之身分、地位、經濟能力即原告學歷為大學畢業，
    現為汎英股份有限公司維修部職員，月薪約4萬餘元，另有
    股票投資數筆，109年收入約90萬餘元；被告則為國中畢業
    、自營代工業、月收入約1萬至2萬元、名下有房地各乙筆及
    汽車乙輛，財產總額約320萬元，此經兩造陳明在卷（見本
    院卷第71頁、第85頁），並有本院依職權調取原告及被告之
    稅務電子閘門財產所得調件明細表可佐（見本院限閱卷），
    併審酌被告侵害程度、事發之經過與緣由、原告受傷情形等
    一切情狀，認原告請求精神慰撫金60萬元尚屬過高，應予核
    減為5萬元為適當。
　㈤綜上，原告因本件所受損害，包含醫療費用1,370元、財物損
    失1,000元、精神慰撫金5萬元，以上合計為5萬2,370元。
五、末按給付無確定期限者，債務人於債權人得請求給付時，經
    其催告而未為給付，自受催告時起，負遲延責任。其經債權
    人起訴而送達訴狀，或依督促程序送達支付命令，或為其他
    相類之行為者，與催告有同一之效力；遲延之債務，以支付
    金錢為標的者，債權人得請求依法定利率計算之遲延利息，
    民法第229條第2項、第233條第1項前段分別定有明文。應付
    利息之債務，其利率未經約定，亦無法律可據者，週年利率
    為百分之5，亦為同法第203條所明定。本件原告對被告之損
    害賠償請求權，為未定給付期限之金錢債權，依前述規定，
    原告自得請求自起訴狀繕本於111年2月9日送達被告(見本院
    卷第55頁)翌日起之法定遲延利息。
六、綜上所述，原告依民法侵權行為之法律關係，請求被告給付
    5萬2,370元，及自起訴狀繕本送達翌日即111年2月10日起至
    清償日止，按週年利率百分之5計算之利息，為有理由，應
    予准許；逾此部分之請求，為無理由，應予駁回。
七、本件事證已臻明確，兩造其餘之攻擊或防禦方法及所用之證
    據，經本院審酌後，認為均不足以影響本判決之結果，爰不
    逐一論列，附此敘明。
八、本件原告勝訴部分，係所命給付之金額或價額未逾50萬元之
    判決，依民事訴訟法第389條第1項第5款規定，應依職權宣
    告假執行。另併依被告聲請酌定相當擔保金額，宣告被告如
    為原告預供擔保，得免為假執行。至原告敗訴部分，其假執
    行之聲請因訴之駁回而失所附麗，應予駁回。
九、訴訟費用負擔之依據：民事訴訟法第79條。
中    華    民    國     111     年    5    月   13   日
　　              民事第一庭   法  官  洪任遠
以上正本係照原本作成
如對本判決上訴，須於判決送達後20日內向本院提出上訴狀。如
委任律師提起上訴者，應一併繳納上訴審裁判費。
中    華    民    國     111     年    5    月   13   日
                               書記官　黃翊芳